【裁判字號】    90,交易,188
【裁判日期】    900425
【裁判案由】    公共危險
【裁判全文】
臺灣臺中地方法院刑事判決                          九十年度交易字第一八八號
    公  訴  人  臺灣台中地方法院檢察署檢察官
    被      告  甲○○
    選任辯護人  高進棖  律師
右列被告因公共危險等案件，經檢察官提起公訴（九十年度偵字第四０九八號），本
院判決如左：
    主  文
甲○○服用酒類，不能安全駕駛動力交通工具而駕駛，處有期徒刑參月，如易科罰金
以參佰元折算壹日。
被訴過失傷害人致重傷部分，公訴不受理。
    事  實
一、甲○○明知酒後吐氣酒精濃度達每公升０．二五毫克，即不得駕車，竟於民國九
    十年一月十八日凌晨二時二十分許，其飲酒後吐氣所含酒精成份已達每公升０．
    八毫克，超過每公升○．二五毫克之標準值甚多，已不能安全駕駛動力交通工具
    ，駕駛Ｍ二六五九六號自小客車，由南往北沿黎明路由中港路往西屯路方向行駛
    ，行經黎明路與青海路前之黎明路三段一二０號前時，本應注意車前狀況，而依
    當時情形，又無不能注意之情形，竟因酒醉駕車而疏於注意前方狀況，而與逆向
    由青海路行駛正橫越黎明路與青海路口由乙○○駕駛之ＹＨＦ四六二號機車擦撞
    ，致乙○○受臉部鈍傷合併腹內出血、右側脛骨、腓骨骨折、頭部外傷併臉部撕
    裂傷、右側股骨粉碎性骨折、兩側氣胸氣血、兩側肩牓脫臼等傷及截肢之重傷害
    （過失致重傷害部分業經撤回告訴）。經警到達現場處理，對甲○○作酒精測試
    ，其吐氣所含酒精成份已達每公升０．八毫克，因而查獲。
二、案經被害人乙○○訴由台中市警察局第四分局移送臺灣台中地方法院檢察署檢察
    官偵查起訴。
    理  由
甲、有罪部分：
一、訊據被告甲○○對於其於上開時間、地點肇事及其飲酒後吐氣所含酒精成份已達
    每公升０．八毫克之事實固坦承不諱，惟矢口否認有何公共危險犯行，辯稱：其
    駕車當時意識尚清醒能安全駕駛云云。經查，被告於前揭時地肇事後，經警到達
    現場處理，對被告作酒精測試，其吐氣所含酒精成份已達每公升０．八毫克等情
    ，有酒精濃度測試表附卷足稽，超過前述每公升○．五五毫克之標準值甚多。按
    汽車駕駛人飲酒後其吐氣所含酒精成份超過每公升○．二五毫克以上者，不得駕
    車，道路交通安全規則第一百十四條第二款定有明文。而飲酒至何程度，始符合
    刑法第一百八十五條之三條所定「不能安全駕駛」之構成要件，而所謂不能安全
    駕駛，當取決於酒精對普通一般駕駛人所產生的效能改變或干擾，以及對其他參
    與道路交通者所生的危險程度而定。我國由法務部於八十八年五月十日邀各界商
    會，會中達成初步結論，參考德國、美國之標準，對於呼吸酒精濃度達每公升０
    ‧五五毫克（０‧５５ＭＧ／Ｌ）或血液酒精濃度達百分之０‧一一以上，因為
    肇事率已達一般人之十倍，認為已達「不能安全駕駛」之標準。本件被告肇事後
    經呼氣酒精測試值既已高達每公升０．八毫克，參諸前揭說明，顯已達絕對不能
    安全駕駛之程度。本件事證明確，被告犯行堪以認定。
二、核被告所為，係犯刑法第一百八十五條之三之服用酒類，不能安全駕駛動力交通
    工具而駕駛罪。爰審酌被告於飲酒後已不能安全駕駛汽車，仍執意駕車，欠缺遵
    守規範之意願，復為圖一己之便利，忽視社會交通大眾生命、財產之安全，以及
    肇事後已與被害人達成和解及其犯後態度等一切情狀，量處如主文所示之刑，並
    諭知易科罰金之折算標準。
乙、不受理部分：
一、公訴意旨另以：被告甲○○於前揭時地駕駛車輛，疏於注意與乙○○之機車發生
    碰撞而肇事，使乙○○受有前述之傷害，因認被告涉有刑法第二百八十四條第一
    項後段之罪嫌云云。
二、按告訴乃論之罪，其告訴人於第一審辯終結前，得撤回其告訴；又告訴經撤回者
    ，應諭知不受理之判決，刑事訴訟法第二百三十八條第一項、第三百零三條第三
    款分別定有明文。經查本件被告上開過失傷害人致重傷犯行經檢察官以刑法第二
    百八十四條第一項後段之罪提起公訴，依同法第二百八十七條前段規定係屬告訴
    乃論之罪，茲據告訴人乙○○於辯論終結前當庭以言詞撤回其告訴，有審判筆錄
    一份及和解書一紙附卷可稽，依前開規定，爰諭知不受理之判決。
據上論斷，應依刑事訴訟法第二百九十九條第一項前段、第三百零三條第三款，刑法
第一百八十五條之三、第四十一條第一項前段，罰金罰鍰提高標準條例第二條，判決
如主文。
中      華      民      國      九十      年      四      月  二十五    日
                                      臺灣臺中地方法院交通法庭
                                          法  官    張  國  華
右正本證明與原本無異。
如不服本判決，應於判決送達後十日內，向本院提出上訴狀。
            書記官
中      華      民      國      九十      年      四      月    三十    日
附錄本案所犯法條全文
刑法第一百八十五條之三：
服用毒品、麻醉藥品、酒類或其他相類之物，不能安全駕駛動力交通工具而駕駛者，
處一年以下有期徒刑、拘役或三萬元以下罰金。


司法院資訊處製作；財團法人民間司法改革基金會備份。
